臺灣高等法院刑事判決　　　　　　　　96年度上訴字第2517號
上　訴　人
即　被　告　丁○○即孫聚得；.
　　　　　　　　　　,Sing.
　　　　　　　　　　送達代收.
選任辯護人　丁福慶律師
　　　　　　陳智勇律師
　　　　　　洪嘉傑律師
上列上訴人因偽造文書等案件，不服臺灣臺北地方法院94年度重
訴字第59號，中華民國96年5月16日第一審判決（起訴案號：臺
灣臺北地方法院檢察署93年度偵字第10372號），提起上訴，本
院判決如下：
    主  文
原判決撤銷。
丁○○共同行使偽造私文書，足以生損害於公眾及他人，處有期
徒刑壹年陸月，減刑為有期徒刑玖月。
    事  實
一、緣戊○○（原名謝東和，業經原審法院於民國95年12月15日
    發布通緝中）於89年6月間（起訴書誤載為86年6月間，應予
    更正），因故得知三富營造股份有限公司（下稱三富公司）
    因投資生意急需大筆資金使用，遂與丁○○、丙○○（丙○○雖經臺灣臺北地方法院檢察署檢察官以93年度偵字第1037
    2號不起訴處分確定，並不拘束本院對於犯罪事實之認定）
    共同基於意圖為自己不法所有及行使偽造私文書之犯意聯絡
    ，推由戊○○向斯時為三富公司總經理之甲○○佯稱：其友
    人丁○○在新加坡乃一大財團董事長，很有辦法，能幫忙開
    具備用信用狀（Standby Letter of Credit），開證面額為
    美金5000萬元，開證銀行為Citibank,New York或由其指定
    之五十大銀行云云，致使甲○○不疑有他，誤信為真，陷於
    錯誤，而於89年7月25日上午10時許，與丁○○、戊○○等
    人相約在臺北市大安區○○○路○段103號9樓之1（起訴書誤
    載為9樓，應予更正），代表三富公司簽訂協議書，約定開
    證銀行為Citibank,New York或由丁○○指定之世界五十大
    銀行、接證銀行為United European Bank,Switzerland或三
    富公司指定銀行、總額為美金五千萬元、期限為十三個工作
    天等事項，現場並由丙○○及不知情之馮敬家（馮敬家另經
    臺灣臺北地方法院檢察署檢察官為不起訴處分確定）見證簽
    名，甲○○且當場交付以三富公司為發票人，面額共計新臺
    幣（下同）1554萬元之本票四張（本票號碼各為IB0000000
    、IB00000 00、IB0000000號，面額均為400萬元之本票共三
    張及本票號碼為IB0000000號，面額為354萬元之本票一張）
    作為作業前金供丁○○收執，並言明十三個工作天辦妥，辦
    妥後須給付丁○○應擔負之風險即信用狀面額之百分之35（
    亦即美金17 50萬元），甲○○於當日另提供以三富公司為
    發票人，面額為3億元之本票一張（本票號碼為IB0000000號
    ）以為擔保，作為三富公司屆期未平倉之保障（起訴書誤上
    開五張本票為支票，均應予更正之）。上開本票由戊○○、
    丁○○分別交付予丙○○及不知情之周淑賢、丙○○之妻汪
    明珍等人加以提示兌現後（其中本票號碼為IB0000000號及
    IB0000 000號本票均由周淑賢提示兌現；IB0000000號本票
    為汪明珍提示兌現；IB0000000號本票為丙○○提示兌現）
    ，再由丁○○、戊○○、丙○○取回款項，其中戊○○分得
    754萬元、丙○○分得260萬元至270萬元、餘由丁○○分得
    （含支出開立信用狀之相關費用）。其後，因甲○○前往瑞
    士開戶未果，遂改為指定華南商業銀行（下稱華南銀行）作
    為接證銀行，詎戊○○、丁○○、丙○○先在不詳時、地偽
    造來自美國CITIBANK OF NEW YORK STATE,NEW YORK，美金
    一千萬、受益人為SAN FU CONSTRUCTION CO LTD之電文一紙
    ，繼而於同年8月18日在不詳地點經由電傳打字機（TELEX）
    提出交予華南銀行而行使之，欲使華南銀行接狀，足以生損
    害於華南銀行及交易金融秩序，然因華南銀行認定該電文上
    之密碼不符，且密碼作業方式有違一般國際慣例，經華南銀
    行向上開銀行查詢亦未獲回覆，遂未予接受。繼甲○○因華
    南銀行接狀未成，又在戊○○、丁○○、丙○○之要求下，
    前往新加坡開戶而欲以新加坡瑞士寶都銀行為接狀銀行，但
    亦未成功。嗣甲○○因戊○○、丁○○、丙○○始終未能按
    期履行上開協議內容，經向華南銀行查證後，得知前開電文
    出於偽造，方悉受騙。
二、案經三富公司訴請臺北市政府警察局大安分局報請臺灣臺北
    地方法院檢察署檢察官偵查起訴。
    理  由
壹、程序部分：
一、按「證人、鑑定人依法應具結而未具結者，其證言或鑑定意
    見，不得作為證據。」、「被告以外之人於審判外之言詞或
    書面陳述，除法律有規定者外，不得作為證據。」、「被告
    以外之人於偵查中向檢察官所為之陳述，除顯有不可信之情
    況者外，得為證據。」、「被告以外之人於檢察事務官、司
    法警察官或司法警察調查中所為之陳述，與審判中不符時，
    其先前之陳述具有較可信之特別情況，且為證明犯罪事實存
    否所必要者，得為證據。」、「被告以外之人於審判中有下
    列情形之一，其於檢察事務官、司法警察官或司法警察調查
    中所為之陳述，經證明具有可信之特別情況，且為證明犯罪
    事實之存否所必要者，得為證據：一、死亡者。二、身心障
    礙致記憶喪失或無法陳述者。三、滯留國外或所在不明而無
    法傳喚或傳喚不到者。四、到庭後無正當理由拒絕陳述者。
    」、「除前三條之情形外，下列文書亦得為證據：一、除顯
    有不可信之情況外，公務員職務上製作之紀錄文書、證明文
    書。二、除顯有不可信之情況外，從事業務之人於業務上或
    通常業務過程所須製作之紀錄文書、證明文書。三、除前二
    款之情形外，其他於可信之特別情況下所製作之文書。」，
    刑事訴訟法第158條之3、第159條第1項、第159條之1第2項
    、第159條之2、第159條之3、第159條之4分別定有明文。
二、告訴人三富公司代表人甲○○先前於檢察官偵訊時所為之陳
    述，檢察官既僅以告訴人之身分傳訊而未命該代表人以證人
    之身分具結作證，且刑事訴訟法第158條之3之規定係屬絕對
    強制排除證據之規定，是告訴人代表人於偵查中檢察官訊問
    時之指訴，不具證據能力（最高法院93年臺上字6578號判例
    意旨參照）。
三、再依司法院大法官釋字第582號解釋意旨，共同被告於被告
    案件中係屬證人，法院應踐行人證之法定調查程序，始具有
    證據能力；而共同被告於被告案件中之警詢、偵查中陳述，
    因被告無從為詰問，而有礙被告之對質詰問權，本應無證據
    能力。又若個案事實之認定涉及以共同被告之陳述，作為其
    他共同被告論罪之證據者，法院就被告本人之案件調查共同
    被告時，均須使該共同被告立於證人之地位，踐行人證之法
    定調查程序；又共同被告於審判外之陳述，依法律特別規定
    得作為證據者，除客觀上不能受詰問者外，於審判中仍應依
    法接受詰問程序，藉以保障被告本人之詰問權（最高法院94
    年度臺上字第6336號裁判要旨參照）。依上開大法官解釋及
    最高法院裁判意旨，偵查中之共同被告丙○○先前於警詢及
    於檢察官偵查中所為之供述；共同被告馮敬家先前於檢察官
    偵查中所為之供述，及本案之共同被告戊○○先前於檢察官
    偵查中所為之供述，均係基於被告之身分所為之供述，原審
    已依法傳訊證人馮敬家到庭作證，證人丙○○亦經本院傳喚
    到庭作證，共同被告戊○○則經原審法院通緝中，共同被告
    戊○○顯無法傳訊到庭而經本院以證人之身分詰問，揆之前
    開說明，上開偵查中共同被告丙○○、馮敬家及本案共同被
    告戊○○於上開審判外陳述，均應認有證據能力，得作為本
    案之證據。
四、綜上，本案公訴人所提出之證據，除上開告訴人代表人甲○○於檢察官偵訊時所為之指訴不具證據能力外，其餘證據均
    有證據能力，得作為本案判斷之依據。
貳、實體部分：
一、訊據被告丁○○對於上開時、地自證人甲○○處收受如事實
    欄所載之五張本票，且於其中四張面額合計155萬元之本票
    兌現後曾得到部分款項之事實坦承不諱，然矢口否認有何詐
    欺取財或行使偽造私文書之犯行，辯稱：開信用狀的事情都
    是由丙○○處理，丙○○再透過第三人開狀，又其自證人甲○○處所收受之本票，已將其中二張交付戊○○，另外二張
    四百萬元之本票其交付丙○○保管，開證的費用係自上開款
    項中支出，另紙三億的本票其已返還甲○○，不知上開電文
    為偽造云云。
二、經查：
（一）上開事實，業據證人即告訴人代表人甲○○證述在卷（見
      原審卷(二)第111至114頁背面），又證人甲○○所交付之上
      開面額各400萬元之本票三紙及354萬元之本票一紙均已提
      示兌現，復經證人周淑賢（見92年度他字第1509號偵查卷
      宗第7至9頁、93年度偵字第10372號偵查卷宗第7、8頁）
      、汪明珍（見93年度偵字第10372號偵查卷宗第7、8頁）
      結證在卷，並有玉山商業銀行信義分行92年1月14日玉信
      義字第03011001號函暨檢附之證人周淑賢所有該分行帳戶
      之開戶資料影本及存款往來明細表、華南商業銀行南京東
      路分行92年1月17日（九十二）華京東存字第42號函暨檢
      附證人汪明珍所有該分行帳戶之開戶資料影本及存款往來
      明細表、華南商業銀行龍江分行91年12月3日（九一）華
      龍存字第107號函暨檢附之告訴人三富公司所有之該分行
      支票存款帳戶之開戶資料影本及支票存款交易明細帳影本
      及兌領明細表、如事實欄所載之本票影本五張在卷可按，
      又有證人甲○○以告訴人代表人之身分與被告丁○○所經
      營之森林國際有限公司所簽訂之協議書影本在卷可按，上
      開事實已堪認定。
（二）再如事實欄所載之電文因密碼不符，且其密碼作業方式有
      違一般國際慣例，為求慎重，經華南銀行向來電銀行查詢
      ，未獲答覆，該行因而未將該來電之通知書以書面通知三
      富公司，而予歸檔存查等情，有華南商業銀行總行國外營
      業部92年1月14日（九十二）華外電字第7號函在卷可查。
      又上開電文因(1)來電行CITIBANK OF NEW YORK STATE 地
      點有疑，且CITIBA NK（花旗銀行）紐約總行與華南銀行
      有通匯關係並有交換電報密碼，正常情形其電文均直接來
      自總行並使用雙方之密碼，未曾見過CITIBANK OF NEW
      YORK STA TE此一分行；(2)該來電電文之押碼與習慣不符
      ，通常信用狀等有金額之文件必須透過押碼之金額來確認
      正文的金額，而該押碼金額竟然為Ｘ（即為零）；(3)花旗
      銀行TLX之傳送一般均透過臺北分行電報系統轉送，而該
      電文係直接來自電信局；再銀行間電文密碼作業正常之國
      際慣例係收電銀行經由TLX收到電報後，均以約定之交換
      密碼來確認電文之真偽，若收到之電文密碼核押不符時，
      收電銀行必須去電告知來電銀行，且要求更正，來電銀行
      會即時回電更正，並要求通知受益人，基於上開疑點，華
      南銀行曾去電CITIBANK OF NEW YORK STATE要求證實並更
      正密碼，但一直未獲回音，故該行基於安全理由，將該電
      報視為無效並存檔，該電文應係偽造等情，復有華南商業
      銀行總行國外營業部93年8月12日（九十三）華外電字第1
      86號函暨檢附之電文影本附卷可按。經原審函詢華南商業
      銀行總行，該行總行國際金融部函稱前開如事實欄所載之
      電文係出於偽造，且CITIBANK（花旗銀行）並無NEW YORK
      STATE分行，亦有華南商業銀行總行國際金融部95年8月2
      日國電字第09500248號函在卷可考。美商花旗銀行亦函覆
      原審稱該銀行在美國紐約地區之名稱為CITIBANK N.A，並
      非CITIBANK OF NEW YORK STATE，且未曾電傳上開如事實
      欄所載之電文至華南銀行等情，復有美商花旗銀行95年10
      月30日（九十五）企控字第848號函、96年1月19日（九十
      六）企控字第0069號函附卷足參；而經洽請行政院金融監
      督管理委員會駐紐約代表辦事處協查獲告：聯邦準備銀行
      網站及紐約州銀行之網站均查無與CITIBANK名稱相近的銀
      行，或名為CITIBANK OF NEW YORK STATE之銀行，有本院
      95年12月1日所檢送之駐紐約辦事處95年11月15日紐約字
      第01068號函影本在卷可查。綜上，堪認上開電文確係偽
      造無訛。
（三）被告雖以上開情事置辯，然證人甲○○於原審審理中證稱
      ：當時被告丁○○說要請其所有集團在美國的公司幫忙開
      立信用狀，當時有收到被告丁○○轉來的電文影本，但因
      被告丁○○為負責人比較忙，所以是由被告戊○○交給渠
      ，之後因華南銀行說該電文係假的，故與被告丁○○聯絡
      ，被告丁○○說是真的，後來被告丁○○說要重開信用狀
      ，故渠又前往新加坡至被告丁○○介紹的寶都銀行開戶，
      寶都銀行是接狀銀行，但是後來寶都銀行的人也說是假的
      ，故要被告丁○○還錢等情（見原審卷(二)第111至113 頁
      背面）。共同被告丙○○於警詢中稱：當初是由公司董事
      長即被告丁○○與甲○○、謝東和（即被告戊○○）接洽
      生意，當時證人甲○○付予1554萬元之支票（應係本票之
      誤，以下所稱之支票亦均係陳述人陳述錯誤而實均應為本
      票）給被告丁○○係作為借融資信用狀開證的部分訂金，
      亦即百分之5之訂金，上開金額係以當日之匯率計算，上
      開支票於翌日兌現後，被告丁○○便開始做融資開證信用
      狀的作業等語（見90年度他字第1171號偵查卷宗第9至11
      頁），於偵查中稱信用狀係被告丁○○安排開立，所拿四
      百萬元支票係代被告丁○○提示兌現，票款全數交給被告
      丁○○，錢是提領出來交給被告丁○○之友人，換成外幣
      後透過地下金融交付被告丁○○（見90年度他字第1171號
      偵查卷宗第70頁、93年度偵字第10372號偵查卷宗第16、
      68頁），於本院審理時到庭證稱：伊有參與協議書的履行
      ，並受被告丁○○口頭上的要求幫忙作一些聯繫的工作，
      開立信用狀的香港豐業公司是伊透過朋友瞭解的，但不熟
      ，而丁○○也有透過他的律師去查證（見本院96年10月17
      日審判筆錄）等情，再觀諸被告丁○○於原審審理中所提
      出之和解契約，其上乙方（代表人為被告丁○○）自承曾
      將備用信用狀以電報電傳至甲方三富公司所指定之華南銀
      行龍江分行，且被告丁○○復自承曾傳真予三富公司表示
      願意命前開電文內所稱之CITIBANK NEW YORK BRANCH的紐
      約分行開出這個預定的信用狀（見93年度偵字第10372號
      偵查卷宗第18頁，原審卷(二)第134頁背面），於本院審理
      中所提出證人丙○○傳真予被告丁○○之書面影本，細繹
      其內容係證人丙○○向被告丁○○報告開證流程，並分析
      應如何就訂金部分簽署協議書對被告丁○○較為有利，且
      對馮敬家稱被告丁○○是亞洲區總代表等情，足認被告丁○○確有參與本件詐欺犯行，被告丁○○辯稱開信用狀的
      事情都是由丙○○處理云云，顯係臨訟卸責之詞，不足採
      信。
（四）關於經兌領之告訴人甲○○所開立之上開本票四紙之款項
      流向，共同被告丙○○於偵查中稱信用狀係被告丁○○安
      排開立，所拿四百萬元支票係代被告丁○○提示兌現，票
      款全數交給被告丁○○，錢是提領出來交給被告丁○○之
      友人，換成外幣後透過地下金融交付被告丁○○（見90年
      度他字第1171號偵查卷宗第70頁、93年度偵字第10372 號
      偵查卷宗第16、68頁），又於本院審理時以證人身分到庭
      證述：告訴人甲○○所用以支付訂金所開立之本票中之其
      中二張，已交給謝東和（即被告戊○○），餘二張共800
      萬元之本票，其中400萬元部分透過朋友匯到香港丁○○
      的戶頭，另外400萬元的一部分25000元美金匯入豐業公司
      指定的戶頭，一部分係機票錢，根據指示匯給董建南新台
      幣10萬元，其餘是我跟丁○○在三月份資金往來的情形，
      我是拿到260萬元到270萬元等語（見本院96年10月17日審
      判筆錄），參酌卷附之經謝東和（即被告戊○○）簽收之
      二張本票影本（票據號碼為IB0000000、IB0000000），及
      證人丙○○庭呈之匯款明細及單據影本，可認告訴人甲○○所交付之1554萬元訂金，由戊○○分得754萬元、證人
      丙○○分得260萬元至270萬元，其餘款項由被告丁○○分
      得，而開立信用狀之相關費用，均自丁○○所分得部分支
      出。雖證人丙○○否認其曾分得本件詐欺犯行所取得之款
      項，稱其所受領之原因係丁○○用以清償先前所積欠之傭
      金，然證人丙○○於本院審理時業已坦承其自告訴人甲○○所交付之訂金中，分得260萬元到270萬元，且被告丁○○亦否認其曾積欠丙○○傭金未付，況證人丙○○亦有參
      與本件犯行，亦即丙○○自協議書之擬定、兌領本票、擔
      任丁○○與告訴人甲○○之對話窗口，至系爭電文之開立
      ，丙○○均全程參與，是證人丙○○所分得之260萬元至
      270 萬元，應係屬本案詐欺犯行之利得。是本院綜以上情
      ，認被告丁○○就本案確有收取上開本票進而領取本票之
      部分款項，且已知悉上開電文為偽造竟仍行使之犯行均甚
      明確，其空言否認犯行，無非諉飾刑責之詞，不足採信。
      至被告丁○○辯稱其曾在上海商業儲蓄銀行忠孝分行開設
      帳戶，並無不能提示兌現票據之情事，故丙○○於偵訊時
      稱：我是代丁○○提示兌現支票、因孫是外國人，所以委
      託我去幫他交換等語，顯不可採云云，查，被告丁○○確
      係於89年5月11日於上海商業儲蓄銀行忠孝分行開設活期
      儲蓄存款帳戶，此有該銀行96年8月8日上忠存字第41 5號
      函及其附件在卷可稽，然此僅能證明被告丁○○在台灣確
      實有開設帳戶，以及丙○○於偵訊中之上開供述不可採，
      並不足以推翻本院就被告丁○○上開犯行之認定，併此敘
      明。
（五）綜上，本案事證明確，被告丁○○犯行堪以認定，應予依
      法論科。
三、被告行為後，刑法於94年2月2日修正公布，95年7月1日施行
    ，其中刪除第55條（牽連犯），並修正第2條（新舊法之比
    較適用）、第28條（共同正犯）、第33條第5款（罰金刑）
    等規定。其中刑法第2條係規範行為後法律變更所生新舊法
    律比較適用之準據法，是刑法第2條本身雖經修正，但該條
    文既屬適用法律之準據法，本身尚無比較新舊法之問題，應
    逕適用裁判時即修正後刑法第2條規定以決定適用之刑罰法
    律，先予敘明。
  (一)行為後法律有變更者，適用行為時之法律。但行為後之法律
    有利於行為人者，適用最有利於行為人之法律，修正後刑法
    第2條第1項定有明文。又比較時應就罪刑有關之共犯、未遂
    犯、想像競合犯、牽連犯、連續犯、結合犯，以及累犯加重
    、自首減輕暨其他法定加減（如身分加減）與加減例等一切
    規定，綜其全部罪刑之結果而為比較。再從刑附屬於主刑，
    除法律有特別規定者外，依主刑所適用之法律（最高法院95
    年第8次刑事庭會議決議參照）。
  (二)刑法第339條第1項詐欺取財罪之法定刑為「五年以下有期徒
    刑、拘役或科或併科（銀元）一千元以下罰金」，依修正後
    刑法施行法所增訂第1條之1第1項「中華民國九十四年一月
    七日刑法修正施行後，刑法分則編所定罰金之貨幣單位為新
    臺幣。」及該條第2項「九十四年一月七日刑法修正時，刑
    法分則編未修正之條文定有罰金者，自九十四年一月七日刑
    法修正施行後，就其所定數額提高為三十倍。但七十二年六
    月二十六日至九十四年一月七日新增或修正之條文，就其所
    定數額提高為三倍。」之規定，刑法第339條第1項之詐欺取
    財罪所得科處之罰金刑為新臺幣3萬元以下罰金，而依被告
    丁○○行為時之法律即罰金罰鍰提高標準條例第1條前段規
    定提高倍數為十倍之規定，所得科處之罰金刑則為銀元1萬
    元以下罰金，經換算為新臺幣後為新臺幣3萬元以下罰金，
    適用結果二者罰金額度相同，應逕行適用裁判時法即刑法施
    行法第1條之1第1項、第2項前段之規定。另依修正後刑法第
    33條第5款：「主刑之種類如下：‧‧‧五、罰金：新臺幣
    一千元以上，以百元計算之。」之規定，刑法第339條第1項
    所得科處之罰金刑最低為新臺幣1千元；而被告丁○○行為
    時之法律即修正前刑法第33條第5款規定之罰金最低額（銀
    元）1元計算，該罪之罰金刑最低額為銀元1元，若換算為新
    臺幣，最低額僅為新臺幣3元，因此，就罰金刑法定最低刑
    度部分比較上述修正前、後之法律，自以被告丁○○行為時
    即修正前刑法第33條第5款之規定較有利於被告丁○○。
  (三)修正前刑法第55條後段原設有牽連犯之規定，於修正後則已
    刪除，此刪除雖非犯罪構成要件之變更，惟原屬裁判上一罪
    之牽連犯之數個犯罪行為，於舊法得從一重處斷，依新法即
    應分論併罰，此刪除顯已影響行為人刑罰之法律效果，自屬
    法律有變更而應為新舊法比較，依刑法第2條第1項比較新舊
    法結果，以修正前之刑法第55條牽連犯之規定有利於被告。
  (四)修正前刑法第28條規定：「二人以上共同『實施』犯罪之行
    為者，皆為共同正犯。」修正後為：「二人以上共同『實行
    』犯罪之行為者，皆為共同正犯。修正前刑法第31條第1項
    規定：因身分或其他特定關係成立之罪，其共同『實施』或
    教唆幫助者，雖無特定關係，仍以共犯論。」修正後則為：
    「因身分或其他特定關係成立之罪，其共同實行、教唆或幫
    助者，雖無特定關係，仍以正犯或共犯論。但得減輕其刑。
    」均將舊法之「實施」修正為「實行」。原「實施」之概念
    ，包含陰謀、預備、著手及實行等階段之行為，修正後僅共
    同實行犯罪行為始成立共同正犯。是新法共同正犯之範圍已
    有限縮，排除陰謀犯、預備犯之共同正犯，且新法就無身分
    之人，增列減輕其刑之規定。新舊法就共同正犯之範圍及未
    具身分之共犯之刑責，既因此而有變動，自屬犯罪後法律有
    變更，並以修正前之規定較不利於被告，應適用新法。
四、核被告丁○○所為，係犯刑法第216條、第210條之行使偽造
    私文書罪及同法第339條第1項之詐欺取財罪。其偽造私文書
    後復持以行使，偽造私文書之低度行為應為行使偽造私文書
    之高度行為所吸收，不另論罪。被告丁○○與戊○○、丙○○間有犯意聯絡，行為分擔，為共同正犯。
五、原審認被告丁○○罪證明確，予以論罪科刑，固非無見，惟
    查：（一）丙○○與被告丁○○就本案有犯意聯絡及行為分
    擔，應構成詐欺罪之共同正犯，原審未予詳查逕認丙○○係
    不知情之人，實有未洽；（二）中華民國九十六年罪犯減刑
    條例經總統於96年7月4日公佈，並於同年月16日施行，被告
    係於96年4月24日以前犯罪，符合罪犯減刑條例第2條第1項
    第3款之規定，應予以減刑，原審未及審酌，容有未洽。被
    告丁○○仍執前詞否認犯罪，雖無理由，惟原判決既有上開
    可議之處，自應由本院將原判決予以撤銷改判。爰審酌被告
    丁○○之素行、犯罪之動機及目的無非為詐欺他人財物，竟
    以如事實欄所載之手段詐取告訴人三富公司之財物，所詐取
    財物之金額甚高，然案發後已將上開三億元之本票返還告訴
    人代表人收受，有和解契約書一份在卷可按，並返還告訴人
    七十萬元之港幣，暨犯罪後之態度等一切情狀，認公訴人於
    原審蒞庭時所求處有期徒刑一年之刑度，尚嫌過輕，爰量處
    如主文第二項所示之刑，以示懲儆，再依九十六年罪犯減刑
    條例減輕其刑。至偽造之電文一紙，既已行使交付予華南銀
    行，顯非被告所有，雖為供犯罪所用之物，依法仍無從宣告
    沒收，附此敘明。
據上論斷，應依刑事訴訟法第369條第1項前段、第364條、第299
條第1項前段，刑法第2條第1項前段、第28條、第210條、第216
條、第339條第1項、修正前刑法第55條，刑法施行法第1條之1第
1項、第2項前段，中華民國96年罪犯減刑條例第2條第1項第3款
、第7條，判決如主文。
本案經檢察官吳國南到庭執行職務
中　　華　　民　　國　　96　　年　　10　　月　　31　　日
                  臺灣高等法院刑事第十六庭
　　　　　　　　　    審判長法　官  葉騰瑞
                            法  官  王炳梁
                            法  官  莊明彰
以上正本證明與原本無異。
如不服本判決，應於收受送達後十日內向本院提出上訴書狀，其
未敘述上訴之理由者並得於提起上訴後十日內向本院補提理由書
（均須按他造當事人之人數附繕本）。
                            書記官  周素秋
中　　華　　民　　國　　96　　年　　10　　月　　31　　日
附錄：本案論罪科刑法條全文
中華民國刑法第210條
（偽造變造私文書罪）
偽造、變造私文書，足以生損害於公眾或他人者，處 5 年以下有
期徒刑。
中華民國刑法第216條
（行使偽造變造或登載不實之文書罪）
行使第 210 條至第 215 條之文書者，依偽造、變造文書或登載
不實事項或使登載不實事項之規定處斷。
中華民國刑法第339條
（普通詐欺罪）
意圖為自己或第三人不法之所有，以詐術使人將本人或第三人之
物交付者，處5年以下有期徒刑、拘役或科或併科1千元以下罰金
。
以前項方法得財產上不法之利益或使第三人得之者，亦同。
前二項之未遂犯罰之。
